臺灣臺中地方法院民事裁定
                                   110年度豐簡聲字第17號
聲  請  人  陳湘亭  

相  對  人  遠東國際商業銀行股份有限公司

法定代理人  侯金英  
上列當事人間聲請停止執行事件，本院裁定如下：
    主    文
聲請人供擔保新臺幣壹萬玖仟貳佰陸拾柒元後，本院110年度司
執字第101654號執行事件之強制執行程序，於本院110年度豐簡
字第690號債務人異議之訴事件裁判確定、和解或撤回起訴前應
暫予停止。
    理    由
一、按提起異議之訴，法院因必要情形或依聲請定相當並確實之
    擔保，得為停止強制執行之裁定，強制執行法第18條第2項
    定有明文。又法院依強制執行法第18條第2項定擔保金額而
    准許停止強制執行之裁定者，該項擔保係備供債權人因停止
    執行所受損害之賠償，其數額應依標的物停止執行後，債權
    人未能即時受償或利用該標的物所受之損害額，或其因另供
    擔保強制執行所受之損害額定之，非以標的物之價值或其債
    權額為依據（最高法院91年度臺抗字第429號、87年度臺抗
    字第580號、87年度台抗字第529號、86年度臺抗字第442號
    裁定意旨參照）。
二、本件聲請人以其經向本院提起債務人異議之訴為由，聲請裁
    定停止本院110年度司執字第101654號清償債務強制執行事
    件（下稱系爭執行事件）之執行程序。經查：
  ㈠系爭執行事件現尚未終結，而聲請人已對相對人提起債務人
    異議之訴，現由本院審理中等情，業經本院調取該執行卷宗
    及本院110年度豐簡字第690號債務人異議之訴卷宗審究無訛
    。是聲請人以其已提起債務人異議之訴為由，依強制執行法
    第18條第2項之規定，聲請供擔保停止強制執行，為有理由
    ，應予准許。
  ㈡至於聲請人應提供之擔保金方面，依前揭最高法院見解所示
    ，本院酌定擔保金額時，應僅斟酌相對人未能即時受償所受
    之損害額定之。本院審核相對人請求強制執行之債權金額為
    新臺幣（下同）13萬6,003元，則相對人因停止執行所受之
    損失，即應為相對人遲延收取上開債權之期間內，依債權數
    額按年息5%計算法定遲延利息之損害。
  ㈢本件債務人異議之訴之訴訟標的價額為13萬6,003元，依民事
    訴訟法第427條規定應適用簡易程序，且未逾民事訴訟法第4
    66條第1項所定數額，屬不得上訴第三審之事件，至二審判
    決即告終結，其期間可推定為2年10個月（參照各級法院辦
    案期限實施要點第2條規定：民事簡易程序第一審審判案件
    期限10個月、民事第二審審判案件期限2年），依此計算，
    則相對人因停止強制執行未能及時受償之可能損害金額為19
    ,267元「計算式如下：13萬6,003×5%×（2年＋10/12）＝19,26
    7元，元以下四捨五入」。是本院認為聲請人應供擔保之擔
    保金額以19,267元為適當，爰裁定如主文第1項所示。
三、依強制執行法第18條第2項裁定如主文。
中　　華　　民　　國　　110 　年　　10　　月　　18　　日
                      臺灣臺中地方法院豐原簡易庭
                                  法　官　高士傑
以上正本證明與原本無異。
如不服本裁定，應於送達後10日內，向本院提出抗告狀表明抗告
理由，如於本裁定宣示後送達前提起抗告者，應於裁定送達後10
日內補提抗告理由書（須附繕本），並繳納新臺幣1,000元之裁
判費。
中　　華　　民　　國　　110 　年　　10　　月　　18　　日
                                  書記官　蔡伸蔚